臺灣嘉義地方法院民事裁定
110年度家暫字第11號
聲  請  人  黃美珍  


相  對  人  黃陳慈昭








上列當事人間因輔助宣告事件，聲請暫時處分，本院裁定如下：
    主    文
聲請駁回。
聲請費用由聲請人負擔。
    理    由
一、本件聲請意旨略以：相對人輔助宣告事件目前由鈞院審理中
　　，而相對人現居住於榮民醫院嘉義分院護理之家24小時受到
    該院醫療團隊照顧，感覺良好、有安全感，且相對人子女探
    視較便利；而於民國110年4月15日聲請人陪同相對人看診時
　　，發現相對人之孫黃斯凱要影印病歷，欲將相對人轉至外縣
    市治療，惟當日醫師告知聲請人，相對人當時症狀只要在肩
    胛骨下方用硬式網球墊著按摩，再用外用貼布即可，且隔日
    聲請人詢問相對人該部位是否會酸或麻，相對人亦表示不會
　　；本件尚有案件尚待審理，事關相對人之權利，故聲明（一
　　）對於相對人之輔助宣告事件裁定確定前，相對人之住居處
    所為榮民總醫院嘉義分院附設護理之家3243床（地址：嘉義
    市○區○○路○段000號）。（二）聲請費用由相對人負擔
　　。
二、按法院就已受理之家事非訟事件，除法律別有規定外，於本
    案裁定確定前，認有必要時，得依聲請或依職權命為適當之
    暫時處分。但關係人得處分之事項，非依其聲請，不得為之
　　；關係人為前項聲請時，應表明本案請求、應受暫時處分之
    事項及其事由，並就得處分之事項釋明暫時處分之事由，家
    事事件法第85條第1項、第2項定有明文。又暫時處分，非有
    立即核發，不足以確保本案聲請之急迫情形者，不得核發；
    且暫時處分之內容，應具體、明確、可執行且以可達成本案
    聲請之目的者為限，並不得悖離本案聲請或逾越必要之範圍
　　。家事非訟事件暫時處分類型及方法辦法第4條、第5條亦分
    別有明文。衡諸暫時處分之立法本旨，係為因應本案裁定確
    定前之緊急狀況，避免本案請求不能或延滯實現所生之危害
　　，是確保本案聲請之急迫性及必要性即為暫時處分之事由，
    應由聲請暫時處分之人，提出相當證據以釋明之。又法院受
    理家事事件法本法第177條第1項第1款輔助宣告事件後，於
    為輔助宣告或本案裁定確定前，得為下列之暫時處分：一、
    命關係人支付應受監護宣告人維持適當生活及醫療所需之各
    項必要費用。二、命關係人協助使受監護宣告人就醫所必要
    之一切行為。三、禁止關係人處分應受監護宣告人之財產。
    四、保存應受監護宣告人財產所必要之行為。五、其他法院
    認為適當之暫時性舉措。法院核發前項暫時處分，應審酌應
    受監護宣告人之最佳利益。法院受理本法第177條第1項之輔
    助宣告事件，準用前2條之規定；此觀家事非訟事件暫時處
    分類型及方法辦法第16條、第18條之規定自明。
三、經查，聲請人主張之上開事實，並未提出任何證據以實其說
　　，則依首揭說明，暫時處分，非有立即核發，不足以確保本
    案聲請之急迫情形者，不得核發；暫時處分之內容，應具體
　　、明確、可執行且以可達成本案聲請之目的者為限，並不得
    悖離本案聲請或逾越必要之範圍。據此，暫時處分之措施，
　　基於比例原則之考量，原則上除不得有「搶先實現本案請求
　　」之情形外，亦不得無故限制相對人行動自由之嫌。觀諸本
    件聲請人雖主張相對人之孫有將相對人轉院治療之可能，但
    聲請人並未提出相對人目前確無轉院之必要，或相對人之孫
    若將相對人轉院治療，有何不利於相對人之急迫情事之事證
　　，且相對人於本件縱係受輔助宣告之人，然其並非無行為能
    力之人，自有權自行決定其欲在何醫院接受治療，尚難逕以
    暫時處分而限制其行動自由；衡諸上開事證，本件尚無轉院
    有何不利於相對人之情事，應認本件並無立即核發暫時處分
    之急迫情事，從而本件既無法認定於本案確定前，有何緊急
    狀況需命相對人之住居處所應限制在榮民總醫院嘉義分院附
    設護理之家，或相對人目前若轉院，其身心權益將遭受何等
    重大損害或急迫危險。從而，本件聲請人之請求，為無理由
　　，應予駁回。
四、依家事事件法第97條，非訟事件法第21條第2項，民事訴訟
    法第95條、第78條，裁定如主文。

中　　華　　民　　國　　110 　年　　5 　　月　　11　　日
                 家事法庭  法  官  黃仁勇
以上正本係照原本作成。
如對本裁定抗告，須於裁定送達後10日之不變期間內，向本院提
出抗告狀，並繳納抗告費新臺幣1,000 元。
中　　華　　民　　國　　110 　年　　5 　　月　　11　　日
                           書記官　黃郁萍